Gastao Pinto Pachè de Faria Júnior

Rua Aparício Silva Rillo, n°62 · Bairro Jd. Dos Lagos 92500-000 · Guaíba · RS (51) 8050-0051 (51) 3106-5005 gastao.junior@hotmail.com 41 anos · Brasileiro · Casado

Objetivo: ÁREA COMERCIAL - VENDAS

Síntese de Qualificações

Carreira desenvolvida na área Comercial, com experiência como vendedor, supervisor e
Gerente Comercial. Expertise na liderança de equipes, gestão de vendas e prospecção e
fidelização de clientes, atuando em empresas multinacionais e nacionais de pequeno, médio e
grande porte.

Experiência Profissional

09/2012 a 02/2014

ADONAY COM. E DISTRIBUIÇÃO LTDA-ME. Guaíba/RS

Empresa nacional de pequeno porte do segmento de cosméticos.

Sócio - Gerente Comercial e Financeiro.

- Elaboração de estudos para introdução de produtos no mercado de varejo, destacando-se dos principais concorrentes em menos de 12 meses.
- Implantação de ações comerciais e de trade marketing em PDV's, tal como ampliação do mix de produtos, market share e rentabilidade. Nosso faturamento aumentou em 40% quando comparado ao ano anterior.
- Treinamento e motivação de profissionais de vendas, objetivando o crescimento e cumprimento dos resultados.
- Elaboração de relatórios gerenciais para análise e apresentação de resultados, auxiliando na definição de metas juntamente com meu sócio.

03/2011 a 07/2012

GRUPO TÉCNO – Matrizes Gráficas Especiais – Canoas/RS

Empresa nacional de médio porte do segmento gráfico.

Gerente Comercial

- Êxito no aumento de vendas em **58%**, posicionamento como a primeira gráfica que cumpria prazos de entrega, sendo considerado Benchmark pela centenária gráfica ROTERMUND.
- Responsável pela gestão e processo de melhorias no departamento comercial, logística e expedição.
- Constante acompanhamento das atividades dos concorrentes, implementando alterações nos objetivos, programas e políticas organizacionais.

Realizações:

Criamos padrões de procedimento a fim de reduzirmos ao máximo as falhas operacionais que outrora traziam muitos prejuízos à empresa. Visitei pessoalmente cerca de 260 clientes da carteira em 45 cidades do RS para apresentar o novo modelo de trabalho do Grupo Tecno. Este trabalho resultou em um aumento expressivo de vendas bem como nos tornamos a 1ª opção do cliente quando necessitava realizar acabamento gráfico no RS.

Referência: Sr. Sergio Corrêa Gomes, Diretor Proprietário do Grupo Tecno. / Telefone 51-3475-2416.

03/2009 a 01/2011

GOLDEN CONSULTORIA EDUCACIONAL - SOCIESC S/C

Empresa nacional de médio porte do segmento Educacional.

Representante Comercial

Venda de Cursos de Pós- Graduação no modelo à distância (EAD)

• Viagens pelo RS com objetivo de fechar turmas de professores da rede pública Estadual e Municipal em cursos de especialização/Pós Graduação, certificado pelo MEC, no modelo EAD. O Trabalho consistia em reunir professores e dar palestra sobre como funcionava o curso e, dar apoio às turmas que já estavam cursando.

Referência: Sr. Túlio Rabelo Lopes, Gerente Nacional da Golden

04/2006 a 12/2008

DELL COMPUTADORES DO BRASIL - Eldorado do Sul/RS

Empresa multinacional de grande porte do segmento de informática.

Inter Sales Representative

- Gestão e organização de carteira de clientes pessoa física e jurídica.
- Realização de venda ATIVA (Out Bound) e PASSIVA por telefone para todo Brasil.
- Taxa da conversão em venda Passiva: Recebia 15 ligações e fechava no mínimo 4 vendas.
- Taxa de conversão em venda Ativa: Realizava 60 ligações e fechava 5 vendas.
- Meta de vendas mensal entre 100 a 250 mil dólares.
- Conhecer a necessidade do cliente e oferecer SOLUÇÕES ao invés de um simples produto.
- Treinamento constante de técnicas de vendas: Saber enfrentar objeções, saber como dar más notícias ao cliente sem perder a venda, saber o momento certo de fechar vendas, entre outros.

04/2005 a 03/2006

IESA VEÍCULOS - CONCESSIONÁRIO RENAULT - Porto Alegre

Empresa nacional de grande porte do segmento automotivo.

Vendedor de veículos Novos.

04/2001 a 02/2005

GUAIBACAR - CONCESSIONÁRIO Volkswagen - Porto Alegre

Empresa nacional de grande porte do segmento automotivo.

Vendedor de veículos Novos.

Formação Acadêmica

Direito – 8º semestre em curso. Universidade Luterana do Brasil/ Campus Guaíba.

Informática

Domínio do Pacote Office e Internet.

Informações Finais:

Coloco-me à disposição para participar de processos seletivos e entrevistas. Possuo Veículo e disponibilidade para início imediato.

Obrigado pela atenção.

Gastão Pachè.